【裁判字號】    97,消債抗,7
【裁判日期】    971003
【裁判案由】    抗告事件
【裁判全文】
臺灣基隆地方法院民事裁定             97年度消債抗字第7號
抗  告  人  甲○○
即  債務人
上列抗告人因更生事件對於中華民國97年 6月19日本院97年度消
債更字第58號裁定提起抗告，本院合議庭裁定如下：
    主  文
抗告駁回。
抗告程序費用由抗告人負擔。
    理  由
一、本件抗告意旨略以：(一)就原審補正裁定附表第 5項，抗告人
    已檢附抗告人及受扶養人之國稅局財產資料；(二)就原審補正
    裁定附表第 9項，抗告人已提出必要支出數額及計算方式，
    而原審補正裁定並未要求抗告人提出證明文件；(三)就原審補
    正裁定附表第11項，抗告人於補正資料中業已提出說明，並
    檢附償還計劃書 1份；(四)就原補正裁定第12至14項，抗告人
    已檢附新光銀行優惠減免協議書及華南銀行償還增補契約書
    各一份，為此提出抗告，聲明請求廢棄原裁定。
二、按聲請更生或清算不合程式或不備其他要件者，法院應以裁
    定駁回之。但其情形可以補正者，法院應定期間先命補正，
    消費者債務清理條例第 8條定有明文。債務人聲請更生或清
    算，除應具備能力、代理權無欠缺之一般形式要件外，並應
    符合規定之程式，如有欠缺，其聲請即非合法，但其情形可
    以補正者，法院應定期間先命補正，逾期不補正者，即應以
    裁定駁回之。
三、本件抗告人向原審法院聲請更生時，固有提出財產及收入狀
    況說明書、債權人清冊、全國財產稅總歸戶財產查詢清單、
    前置協商收入切結書、戶口名簿、房屋稅單及國有土地使用
    補償金繳納通知書等（見原審卷第15至24頁），經原審法院
    審核後認其內容仍未備齊，有命補正之必要，並於97年5月2
    7 日以裁定命抗告人補正如裁定附表所列之資料或證明，該
    裁定於97年5月30日合法送達於抗告人。雖抗告人於97年6月
    9 日提出民事補正狀，然查：(一)抗告人固然有提出受扶養人
    林雪勤之綜合所得稅各類所得清單及全國財產稅總歸戶財產
    查詢清單，因綜合所得稅各類所得清單所載之資料係源自稅
    務機關，須仰賴當事人長期誠實申報始能正確反應其財產所
    得狀況，故僅具參考性質，況目前民間多項營利所得未申報
    稅捐，或其他勞力收入亦常因雇主並未開具扣繳憑單而不須
    申報所得，是徒憑上開稅務資料，實不足以充當受扶養人之
    財產及收入狀況說明書。(二)抗告人固有於陳報狀就原審法院
    補正裁定第11項「協商當時預計之償還計劃為何」提出說明
    「95年有在營造公司做工以及太太也有在營造公司做工，又
    本人晚上開計程車增加收入，所以才勉強繳得起40,600元。
    」，但對於95年間何願以每月償還40,600元與金融機構達成
    協商，卻隻字未提。(三)另就原審法院補正裁定附表第12至14
    項，抗告人僅於陳報狀上檢附優惠減免協議書及協議償還增
    補契約書，並未做任何說明，且僅憑該二紙協議書及增補契
    約書，亦難認抗告人已依原審法院補正裁定之意旨而為補正
    ，況對於「有無任何強制執行或訴訟案件繫屬於法院之中」
    及「聲請前 2年有無任何無償行為有害及債權人之權利」等
    事項，亦未見抗告人提出任何說明。
四、綜上所述，本件抗告人未依原審法院補正裁定之意旨於期限
    內補正資料，原審法院以抗告人聲請更生不合程式而裁定駁
    回更生之聲請，自無違誤，抗告人仍執前詞指摘原裁定為不
    當，求予廢棄，為無理由，應予駁回。
五、又本件雖經本院合議庭裁定駁回，惟抗告人如確有合於消費
    者債務清理條例規定得聲請更生之情形，自得依法檢齊各項
    文件再行聲請更生，併予敘明。
六、依消費者債務清理條例第15條，民事訴訟法第495條之1第 1
    項、第449條第1項、第95條、第78條，裁定如主文。
中    華    民    國    97    年    10    月    3     日
                  民事庭審判長法  官  李媛媛
                              法  官  林玉珮
                              法  官  陳湘琳
以上正本係照原本作成。
本件裁定不得再抗告。
中    華    民    國    97    年    10    月    3     日
                              書記官  張宏賓


司法院資訊處製作；財團法人民間司法改革基金會備份。
